臺灣臺南地方法院臺南簡易庭民事判決
111年度南小字第868號
原      告  合作金庫商業銀行股份有限公司

法定代理人  雷仲達  
訴訟代理人  柯國忠  


被      告  謝瑞欽  
上列當事人間請求返還借款事件，本院於民國111年6月29日言詞
辯論終結，判決如下：
    主  文
被告應給付原告新臺幣陸萬零貳佰伍拾玖元，及自民國一百一十
年十二月五日起至清償日止，按週年利率百分之一點八四五計算
之利息，暨自民國一百十一年一月六日起至清償日止，逾期六個
月以內者，按上開利率百分之十，逾期超過六個月者，按上開利
率百分之二十計算之違約金。
訴訟費用新臺幣壹仟元由被告負擔。
本判決得假執行。
    事實及理由
一、原告起訴主張：被告於民國109年6月5日與原告訂立借款契
    約及「受嚴重特殊傳染性肺炎影響勞工紓困貸款」增補條款
    契約書，向原告借貸新臺幣（下同）10萬元，並約定借款期
    間自109年6月5日起至112年6月5日止，借款期間第1年第1個
    月至第6個月本金寬緩，第7個月起依年金法平均攤還本息；
    借款之利率按中華郵政股份有限公司2年期存款額度未達500
    萬元定期儲金機動利率，加計週年利率百分之1計算並機動
    調動（目前為週年利率合計為百分之1.845)，第1年免付利
    息，利息由主管機關補貼，惟於補貼期間，如積欠貸款本金
    達3個月，主管機關停止補貼，由被告按上開約定利率給付
    利息；另約定如不依約清償或攤還本金時，視為全部到期，
    逾期在6個月內者，按上開利率百分之10，逾期超過6個月者
    ，按上開利率百分之20加計違約金。詎被告自110年12月5日
    起即未依約清償，尚積欠本金6萬259元，依約上開借款債務
    視為全部到期，經核算被告至今尚欠如主文第1項所示之本
    金、利息及違約金未清償。為此，爰依消費借貸法律關係提
    起本件訴訟等語。並聲明：如主文第1項所示。
二、被告則以：對於原告主張積欠款項一事沒有意見，但目前工
    作不是很穩定，無法償還等語，資為抗辯。並聲明：原告之
    訴駁回。
三、經查，原告主張之上開事實，業據其提出與所述相符之借款
    契約、增補條款契約書、中華郵政股份有限公司2年期存款
    額度未達500萬元定期儲金機動利率查詢單、放款帳務資料
    查詢單及借戶全部資料查詢單(本院卷第19至28頁)為憑，經
    核無誤，且被告到庭對積欠之金額及利息、違約金一事，亦
    未爭執，是本院審酌卷附證據資料，堪認原告之主張為可採
    。從而，原告依消費借貸法律關係請求被告給付如主文第1
    項所示之本金、利息及違約金，為有理由，應予准許。
四、末按訴訟費用，由敗訴之當事人負擔；小額事件第一審法院
    為訴訟費用之裁判時，應確定其費用額，民事訴訟法第78條
    、第436條之19第1項分別定有明文。經核本件訴訟費用為1,
    000元（即第一審裁判費），依上開規定，自應由敗訴之被
    告負擔，爰依職權確定訴訟費用如主文第2項所示。
五、本件係依民事訴訟法第436條之8第1項規定適用小額訴訟程
    序所為被告敗訴之判決，依民事訴訟法第436條之20規定，
    應職權宣告假執行。
六、據上論結，本件原告之訴為有理由，依民事訴訟法第436條
    之19第1項、第78條、第436條之20，判決如主文。
中　　華　　民　　國　　111 　年　　6 　　月　　30　　日
                  臺灣臺南地方法院臺南簡易庭
　　　　　　　　　            法　官  林勳煜　
上列正本證明與原本無異。
如不服本判決，應於送達後20日內，向本院提出上訴狀並表明上
訴理由，如於本判決宣示後送達前提起上訴者，應於判決送達後
20日內補提上訴理由書（須附繕本）。如委任律師提起上訴，應
一併繳納上訴審裁判費。
對於小額程序之第一審判決之上訴，非以其違背法令之理由，不
得為之。且上訴狀內應記載表明㈠原判決所違背之法令及其具體
內容。㈡依訴訟資料可認為原判決有違背法令之具體事實者。
中　　華　　民　　國　　111 　年　　6 　　月　　30　　日
　　　　　　　　　　　　　　　書記官  朱烈稽